【裁判字號】    97,審易,1124
【裁判日期】    970822
【裁判案由】    竊盜
【裁判全文】
臺灣高雄地方法院刑事判決            97年度審易字第1124號
公  訴  人  臺灣高雄地方法院檢察署檢察官
被      告  乙○○
                    另案羈押在臺灣高雄看守所
上列被告因竊盜案件，經檢察官提起公訴（97年度偵字第14300
號），本院改依簡式審判程序審理，判決如下：
    主  文
乙○○犯攜帶兇器竊盜罪，累犯，處有期徒刑柒月。扣案之尖嘴
鉗、活動扳手、壓力剪各壹支，均沒收之。
    事實及理由
一、按本件被告乙○○所犯係死刑、無期徒刑、最輕本刑為3 年
    以上有期徒刑以外之罪，其於準備程序就被訴事實為有罪之
    陳述，經本院告知簡式審判程序之旨，並聽取其與公訴人意
    見後，認無不得或不宜改依簡式審判程序進行之處，爰依刑
    事訴訟法第273 條之1 第1 項，裁定本件改行簡式審判程序
    ，合先敘明。
二、本件犯罪事實及證據，除犯罪事實「以油壓剪破壞門鎖後進
    入頂樓平台」更正為「以前開壓力剪破壞通往頂樓之白鐵蓋
    鎖後（毀損部分未據告訴），至該處頂樓平台」；證據部分
    補充「被告於本院審理中之自白」及「證人丙○○於警詢中
    之陳述」外，餘均引用檢察官起訴書之記載，如附件。
三、按刑法第321 條第1 項第3 款之攜帶兇器竊盜罪，係以行為
    人攜帶兇器竊盜為其加重條件，此所謂兇器，其種類並無限
    制，凡客觀上足對人之生命、身體、安全構成威脅，具有危
    險性之兇器均屬之，且祇須行竊時攜帶此種具有危險性之兇
    器為已足，並不以攜帶之初有行兇之意圖為必要（最高法院
    79年臺上字第5253號判例足資參照）。被告持以為本件竊盜
    犯行之尖嘴鉗、活動扳手、壓力剪，均為金屬材質，有其相
    片可稽，材質堅硬，其中之壓力剪更足以破壞前揭白鐵蓋鎖
    ，客觀上自足對人之生命、身體、安全構成威脅，要屬兇器
    無訛。是核被告所為，係犯刑法第321 條第1 項第3 款之攜
    帶兇器竊盜罪。被告有起訴書所載之前科紀錄乙情，有臺灣
    高等法院被告前案紀錄表在卷可稽，其受有期徒刑執行完畢
    ，5 年內故意再犯本件最重本刑為有期徒刑以上之罪，為累
    犯，應依刑法第47條第1 項規定加重其刑。爰審酌被告為貪
    圖不法利益，竟以前開方式竊取他人財物，所為實無足取，
    然念其犯後坦承犯行，態度良好，復參以其所竊得上開物品
    之價值、先前未有竊盜前科等一切情狀，量處如主文所示之
    刑，以示懲儆。扣案之尖嘴鉗、活動扳手、壓力剪各1 支，
    均係被告所有，持以為本件竊盜犯行所用之物，業據其於本
    院審理中陳述明確，爰依刑法第38條第1 項第2 款，併予宣
    告沒收。
據上論斷，應依刑事訴訟法第273 條之1 第1 項、第299 條第1
項前段、第310 條之2 、第454 條第2 項，刑法第321 條第1 項
第3 款、第47條第1 項、第38條第1 項第2 款，判決如主文。
本案經檢察官陳建州到庭執行職務。
中    華    民    國    97    年    8     月    22    日
                  刑事第七庭    法  官  陳君杰
以上正本證明與原本無異。
如不服本判決，應於判決送達後10日內，向本院提出上訴狀。
中    華    民    國    97    年    8     月    22    日
                                書記官  李承悌
附錄本案論罪科刑法條：
刑法第321條
犯竊盜罪而有左列情形之一者，處6 月以上、5 年以下有期徒刑
：
一  於夜間侵入住宅或有人居住之建築物、船艦或隱匿其內而犯
    之者。
二  毀越門扇、牆垣或其他安全設備而犯之者。
三  攜帶兇器而犯之者。
四  結夥三人以上而犯之者。
五  乘火災、水災或其他災害之際而犯之者。
六  在車站或埠頭而犯之者。
前項之未遂犯罰之。
附件：
臺灣高雄地方法院檢察署檢察官起訴書
                                     97年度偵字第14300號
    被      告  乙○○  男  35歲（民國○○年○月○○日生）
                        住高雄縣鳳山市海光四村707號
                        國民身分證統一編號：Ｚ000000000號
上被告因竊盜案件，業經偵查終結，認為應提起公訴，茲將犯罪
事實及證據並所犯法條分述如下：
        犯罪事實
一、乙○○前因違反動產擔保交易法案件，經鈞院於民國95年5
    月25日以95年簡字第444號判決判處有期徒刑4月，如易科罰
    金以銀元300元折算1日確定，於95年10月5日入監執行至96
    年2月4日有期徒刑執行完畢。詎猶不知悔改，仍意圖為自己
    不法之所有，於97年5月15日17時許攜帶尖嘴鉗1支、活動板
    手1支、壓力剪1支等客觀上足以對人造成威脅之兇器，由高
    雄縣大樹鄉○○村○○路686巷1號守衛室走樓梯至頂樓，以
    油壓剪破壞門鎖後進入頂樓平台，再以油壓剪剪斷避雷針之
    接地纜線（價值約新台幣1萬5000元），將上開60m㎡電纜線
    剪成20公分長、共50條、總重15公斤之電纜線，經警據報前
    往處理，而於同日17時20分在該處當場查獲。
二、案經高雄縣政府警察局仁武分局。
        證據並所犯法條
一、
    ┌─┬──────────┬──────────┐
    │  │證         據       │待  證  事  實      │
    ├─┼──────────┼──────────┤
    │1 │被告乙○○於警詢中及│全部犯罪事實        │
    │  │本署訊問中供述      │                    │
    ├─┼──────────┼──────────┤
    │2 │扣押物品目錄表、贓物│被告竊盜所用之兇器、│
    │  │認領保管單          │竊盜所得之物        │
    ├─┼──────────┼──────────┤
    │3 │查獲照片8張         │被告人別、被告竊盜之│
    │  │                    │地點、被告竊盜所用之│
    │  │                    │物、竊盜所得之物    │
    └─┴──────────┴──────────┘
二、核被告乙○○所為係刑法第321條第1項第3款加重竊盜罪嫌
    。被告曾受有前揭事實欄所載刑之科刑及執行完畢，有刑案
    資料查註記錄表在卷可按，被告受有期徒刑之執行完畢後，
    5年以內再犯本件有期徒刑以上之罪，為累犯，應依刑法第
    47條第1項規定，就其所犯上述罪嫌加重其刑。扣案之尖嘴
    鉗1支、活動板手1支、壓力剪1支為供犯罪所用之物，請依
    刑法第38條第1項第2款沒收之。
三、依刑事訴訟法第251條第1項提起公訴。
    此    致
臺灣高雄地方法院
中    華    民    國    97    年    5    月    29    日
                              檢  察  官   甲 ○ ○
上正本證明與原本無異
中    華    民    國    97    年    6     月    2     日
                              書  記  官   陳 其 忠


司法院資訊處製作；財團法人民間司法改革基金會備份。
